## BT の統計的検定
本節では，各実験について，Upright 条件とInverted 条件のBTに差があるか検定を行った結果を示す．

### BTの差の検定
本節では，Upright とInverted 条件のBTについて対応ありt検定を実施した結果を示す．

はじめに，実験データの正規性の仮定を検定を行った．

```{r shapiro-test-gray}
grayBTperSub <- meanBTperExpAndSub |>
  filter(expID == "Gray") |>
  pivot_wider(names_from = targetCategory, values_from = meanBreakTime)

# Gray 実験のUpright 条件でのBTについてShapiro-Wilk テスト
shapiro_result_Gray_Up <- __________

# Gray 実験のInverted 条件でのBTについてShapiro-Wilk テスト
shapiro_result_Gray_Inv <- __________

# apa_print フォーマットに変換
shapiroGrayUp <- apa_print(shapiro_result_Gray_Up)
shapiroGrayInv <- apa_print(shapiro_result_Gray_Inv)

# 条件分岐によるテキストの生成
if (shapiroGrayUp$table$p.value == "< .001") {
  text_shapiro_result_Gray_Up <- "正規分布に従わない"
} else if (as.numeric(shapiroGrayUp$table$p.value) > 0.05) {
  text_shapiro_result_Gray_Up <- "正規分布に従う"
} else {
  text_shapiro_result_Gray_Up <- "正規分布に従わない"
}

if (shapiroGrayInv$table$p.value == "< .001") {
  text_shapiro_result_Gray_Inv <- "正規分布に従わない"
} else if (as.numeric(shapiroGrayInv$table$p.value) > 0.05) {
  text_shapiro_result_Gray_Inv <- "正規分布に従う"
} else {
  text_shapiro_result_Gray_Inv <- "正規分布に従わない"
}
```

シャピロ・ウィルク検定の結果，Upright 条件では`r text_shapiro_result_Gray_Up`ことが明らかとなった (`r shapiroGrayUp$full_result`)．
また，Inverted 条件では`r text_shapiro_result_Gray_Inv`ことが明らかとなった (`r shapiroGrayInv$full_result`)．

次に，データが等分散であるか検定を行った．

```{r levene-test-gray}
grayBTperSub <- meanBTperExpAndSub |>
  filter(expID == "Gray")

# Levene's test
levene_result_gray <- __________

# apa_print フォーマットに変換
leveneGray <- apa_print(levene_result_gray)

if (leveneGray$table$p.value == "< .001>") {
  text_levene_result_gray <- "等分散性が仮定できない"
} else if (as.numeric(leveneGray$table$p.value) > 0.05) {
  text_levene_result_gray <- "等分散性が仮定できる"
} else {
  text_levene_result_gray <- "等分散性が仮定できない"
}
```

ルービン検定の結果，`r text_levene_result_gray` (`r leveneGray$full_result`)．

次にGray 実験のUpright 条件とInverted 条件の2群間に差があるか対応ありt検定を行った．

``` {r pttest-gray}
# Get Gray BT data only and convert the dataframe to wide
grayBTperSub <- meanBTperExpAndSub |>
  filter(expID == "Gray") |>
  pivot_wider(names_from = targetCategory, values_from = meanBreakTime)

# Gray 実験についての対応ありt検定
ttest_result_gray <- __________

# apa_print フォーマットに変換
ttestGray <- apa_print(ttest_result_gray)

if (ttestGray$table$p.value == "< .001") {
  text_ttest_result_gray <- "有意な差が認められた"
} else if (as.numeric(ttestGray$table$p.value) > 0.05) {
  text_ttest_result_gray <- "有意な差は認められなかった"
} else {
  text_ttest_result_gray <- "有意な差が認められた"
}
```

対応ありt検定の結果，呈示条件間に`r text_ttest_result_gray` (`r ttestGray$full_result`)．